臺灣高等法院交通法庭裁定　　　　　　　　　　　　九十一年度交抗字第五五號
　　抗告人即
　　受處分人　甲○○
右列抗告人因違反道路交通管理處罰條例案件，不服台灣士林地方法院中華民國九十
一年四月二十四月日九十一年度交聲字第二四六號裁定（裁決案號：九十一年二月十
五日北市裁三字第駕裁二二─ＡＧ0000000號），提起抗告，本院裁定如左：
    主  文
抗告駁回。
    理  由
一、原裁定意旨如附件，茲引用之。
二、抗告意旨以：（一）依照片所示，當時畫面有多部汽車行駛同一車道，何以認定
    係抗告人之汽車超速，亦可能其他車輛觸動感應圈裝置；（二）照片中Ｖ＝６７
    如何標準認定係行車速度？交通執法單位不詳實採證，官僚心態，實在難以心服
    云云。
三、原審以：受處分人於民國九十年十一月九日二十時二十八分，駕駛ＣＢ─○一八
    二號自小客車行經設有燈光號誌管制之台北市○○○路○段一三六巷前時速限速
    五十公里之交岔路口路段，受處分人以時速六十七公里之速度行駛，此有採證照
    片一幀在卷可稽。次查採證照片右下角所顯示之「Ｖ＝６７」，依交通主管機關
    所設拍攝之機器數值之顯示，即表示斯時所攝該車以時速六十七公里之速度行駛
    ，此有原審電詢裁決機關之電話紀錄可稽，堪認異議人該時確在時速限速五十公
    里之上開路段，超速以時速六十七公里之速度行駛至明。原審爰審酌異議人違規
    情節，依道路交通管理處罰條例第四十條第一項及第六十三條第一項第一款之規
    定，以受處分人甲○○汽車駕駛人，行車速度，超過規定之最高時速，諭知處罰
    處新台幣壹仟柒佰元，並記違規點數壹點。
四、本院受理後函詢台北市政府警察局交通警察大隊，經該大隊於九十一年七月十以
    北市警交交大三字第０九一六四七三三九００號函覆本院稱：
（一）有關本大隊如何自採證照片研判抗告人甲○○君駕駛自用小客車（ＣＢ－０１
      ８２）於本市○○○路○段一三六巷口違規超速乙節，查本大隊裝置於該處之
      闖紅燈及自動測速照相設備，係於每一車道各埋設一組感應線圈，該車於黃燈
      時段行駛觸壓通過內側車道（第一車道）感應線圈時，感應線圈即產生感應電
      流訊號，並以電流傳輸至設備主機微電腦感知其訊號後，依距離（感應線圈距
      離）除以時間（觸壓線圈時間）換算行車速度原理，偵測該車係以超過規定速
      限（五０公里）十公里以上之車速（六十七公里）行駛，並同步控制相機連續
      自動拍攝二張採證照片（相隔一秒），以顯違規車輛所在車道別、車速、前後
      位置及時間等採證資料，再由本大隊專責人員詳細審核採證照片，依車道別確
      認違規車輛有無實際通過感應線圈為準，並核對違規事實及違規資料欄中各項
      資料是否完整無誤後，依法製單舉發。經重新審核採證照片資料顯示，該車超
      速違規事實明確（第一張照片顯示，除該車觸壓感應線圈產生電流訊號外，並
      未有其它車輛行駛人感應線圈埋設之範疇內），故應無因後車闖紅燈觸壓感應
      線圈啟動偵測照相系統致舉發錯誤之疑慮。
（二）另有關該設備是否符合國家之標準認證及採購乙節，查本大隊均依相關採購法
      令規定，合法購置該套闖紅燈及自動測速照相設備，因國內經濟部標準檢驗局
      對該類測速設備尚無相關施檢規範，其係經原製造國（荷蘭）標準局檢驗合格
      ，符合國際檢驗標準，已通過法院公證。
五、觀之該採證照片，中間上方為測速儀之電子畫面，明確顯示速度為時速六十七公
    里，有該採證照片在卷可按（原審卷第十一頁），抗告人前開車輛超速違規之事
    實，應堪認定。抗告人辯稱：可能其他車輛觸動感應圈裝置，而拍攝到抗告人之
    汽車云云，依舉發單位之說明，已排除車輛闖紅燈觸壓感應線圈啟動偵測照相系
    統致舉發錯誤之疑慮。且依照「違反道路交通管理事件統一裁罰標準及處理細則
    」第二十三條第一項第五款規定：「以科學儀器取得違規證據資料，足資認定其
    違規事實者」得逕行舉發。則原審據以撤銷原處分，自為裁罰，並詳敘理由，核
    無不合，本件抗告指摘原裁定不當，為無理由，應予駁回。
據上論斷，應依道路交通案件處理辦法第二十六條，刑事訴訟法第四百十二條，裁定
如主文。
中      華      民      國    九十一    年      七      月    二十二    日
                              臺灣高等法院交通法庭
                                  審判長法  官  陳  貽  男
                                        法  官  陳  憲  裕
                                      法  官  王  炳  梁
右正本證明與原本無異。
不得再抗告。
                                        書記官  潘  大  鵬
中      華      民      國      九十一   年     七    月    二十三      日
附件：
臺灣士林地方法院交通事件裁定                   九十一年度交聲字第二四六號
    原處分機關  臺北巿交通事件裁決所
    受 處分 人  甲○○  男  四十四歲（民國○○○年○月○○日生）
                        住台北縣汐止市○○○路○段一八三號廿二樓
                        身分證統一編號：Ａ一二五二五九二九號
右受處分人因違反道路交通管理處罰條例案件，對於台北市交通事件裁決所於民國九
十一年二月十五日所為之裁決（北市裁三字第駕裁二二─ＡＧ0000000號）聲
明異議，本院裁定如左：
    主  文
原處分撤銷。
甲○○汽車駕駛人，行車速度，超過規定之最高時速，處新台幣壹仟柒佰元，並記違
規點數壹點。
    理  由
一、異議意旨略以：裁決機關以異議人於民國九十年十一月九日二十時二十八分，駕
    駛ＣＢ─○一八二號自小客車行經設有燈光號誌管制之台北市○○○路○段一三
    六巷之交岔路口時，闖越紅燈，因認異議人違反道路交通管理處罰條例第五十三
    條第一項之規定，而依該條及同條例六十三條第一項之規定，處罰鍰新台幣二千
    七百元，並記違規點數三點，經異議人以裁決機關所附之採證照片，不能看出異
    議人有闖紅燈之違規事宜聲明異議，裁決機關竟改稱裁決書誤植，異議人應係超
    速，然裁決機關之裁決書看不出有誤植之情形，且其亦無證據證明異議人有超速
    之行為，是裁決機關之裁決顯然不當，令人不服，為此聲明異議。
二、查裁決機關台北市交通事件裁決所於九十一年二月十五日所為北市裁三字第駕裁
    二二─ＡＧ0000000號之裁決書，載明異議人違規事由乃：駕車行經有燈
    光號誌管制之交岔路口闖紅燈，嗣裁決機關於九十一年二月二十五日以北市裁四
    字第○九一三二一七二一○○函致本院稱：上開裁決書誤植，應更正：「違規條
    款為第四十條第一項，處罰為新台幣一千七百元，記違規點數一點」。茲應先審
    究者乃上開裁決書可否更正？按判決如有誤寫、誤算或其他類此之顯然錯誤者，
    法院得隨時或依聲請以裁定更正之；其正本與原本不符者亦同，民事訴訟法第二
    百三十二條第一項定有明文。次按刑事判決如有誤寫、誤算或其他類此之顯然錯
    誤，得參照民事訴訟法第二百三十二條由原審法院本職權或依聲請以裁定更正之
    （參照大法官釋字第四十三號解釋）。依上開法理，必如有誤寫、誤算或其他類
    此之顯然錯誤方可更正，查前開裁決書，顯然係就異議人闖紅燈之違規情事為處
    分，並非就異議人超速之情事為處分，裁決機關以顯然錯誤更正改處分超速之違
    規行為，核屬無據，是上開裁決書仍應係就闖紅燈之情事為處分，合先陳明。
三、按汽車駕駛人，行車速度，超過規定之最高時速，或低於規定之最低時速，處新
    台幣一千二百元以上二千四百元以下罰鍰；又違反道路交通管理處罰條例第四十
    條第一項規定者，除依原條款處罰鍰外，並記違規點數一點；另違反道路交通管
    理事件統一裁罰標準及處理細則，由交通部會同內政部定之，此道路交通管理處
    罰條例第四十條第一項、第六十三條第一項第一款、第九十二條定有明文。而小
    型車駕駛人行車速度，超過規定之最高速度未滿二十公里者，於期限內繳交或到
    案聽候裁決者，處新台幣一千七百元之罰鍰，此違反道路交通管理事件統一裁罰
    標準表亦有明文。
四、查異議人當日行經之上開路段時速限速五十公里，異議人以時速六十七公里之速
    度行駛，此有採證照片一幀在卷可稽，次查採證照片右下角所顯示之「Ｖ＝６７
    」，依交通主管機關所設拍攝之機器數值之顯示，即表示斯時所攝該車以時速六
    十七公里之速度行駛，此有本院電詢裁決機關之電話紀錄可稽，堪認異議人該時
    確在時速限速五十公里之上開路段，超速以時速六十七公里之速度行駛至明。
五、依上所述，異議人本件違規情事為行車速度，超過規定之最高時速，裁決機關錯
    為在設有燈光號誌管制之交岔路口，闖越紅燈，其裁決自有可議應予撤銷，又異
    議人確有行車速度，超過規定之最高時速之違規行為，本院就此自得加以裁罰，
    爰審酌異議人違規情節，依道路交通管理處罰條例第四十條第一項及第六十三條
    第一項第一款之規定，諭知異議人如主文第二項所示之處罰。
六、依道路交通案件處理辦法第二十條前段，裁定如主文。
中      華      民      國      九十一      年      四    月  二十四    日
                                        臺灣士林地方法院交通法庭
                                            法  官  江  翠  萍
如不服本裁定應於送達後五日內向本院提出抗告狀。
